【裁判字號】    90,上訴,1791
【裁判日期】    901127
【裁判案由】    偽造文書等
【裁判全文】
臺灣高等法院臺中分院刑事判決                    九十年度上訴字第一七九一號
    上  訴  人  臺灣南投地方法院檢察署檢察官
    上  訴  人
    即  被  告  乙○○
右上訴人因偽造文書等案件，不服臺灣南投地方法院九十年度訴緝字第一號中華民國
九十年八月十五日第一審判決（起訴案號：臺灣南投地方法院檢察署八十九年度偵字
第三七九號），提起上訴，本院判決如左：
      主  文
原判決關於詐欺取財及定執行刑部分均撤銷。
乙○○意圖為自己不法之所有，以詐術使人將本人之物交付，處有期徒刑伍月。
攜帶兇器竊盜部分上訴駁回。
撤銷改判部分所處有期徒刑伍月，與上訴駁回部分所處有期徒刑柒月，應執行有期徒
刑拾月。
      事  實
一、乙○○曾於民國（下同）八十三年間因詐欺案件，經臺灣板橋地方法院以八十三
    年度易緝字第四二號判處有期徒刑七月，甫於八十三年九月十日因羈押期滿執行
    完畢，詎仍不知悛悔，於八十七年十一月七日十六時三十分許，駕駛車牌號碼Ｆ
    Ｃ─六五一○號自用小客車，行經臺中縣大雅鄉○○路某處，因違規無照駕駛及
    未帶行車執照為警臨檢取締，竟在臺中縣警察局八七中縣警交字第○○七六四二
    六號舉發違反道路交通管理事件通知單移送聯之「收受通知聯者簽章」欄內，偽
    造「紀碩宗」之署名一枚，表示收受該通知單後再交回取締之警員收執，足生損
    害於紀碩宗及交通裁罰機關對於交通管理之正確性 (此部分業經確定 )，復因上
    開違規行為，為警查扣前揭ＦＣ─六五一○號車牌兩面後，竟另萌意圖為自己不
    法所有之犯意，於同年十一月間某日，在臺中縣豐原市○○街二二二巷附近，持
    其所有客觀上具危險性，可供兇器使用之螺絲起子一支（未據扣案），竊取王朝
    相所有置於該處之ＰＳ─六四六九號自小客車之車牌二面，得手後將之懸掛於上
    開ＦＣ─六五一○號之自用小客車上使用。乙○○又另行基於意圖為自己不法所
    有之詐欺犯意，於八十九年一月三日十五時許，至南投縣南投市○○路四一號丙
    ○○所經營之「電信王國通訊行」，持自行印製署名為「陳佳豪」之名片一紙向
    丙○○稱，伊為「陳佳豪」，係花旗銀行台中文心分行之經理，再於同年一月八
    日下午五時三分許，持花旗銀行開戶資料、信用卡申請書等資料至上址向丙○○
    佯稱可介紹其購買花旗銀行價值新台幣（下同）十五萬元之法拍車，並當場向丙
    ○○購買國際牌行動電話（型號ＧＤ九○）二支，並表示其購買行動電話之價金
    三萬元可自丙○○購車款項中加以抵銷，使丙○○因此陷於錯誤，遂交付上開行
    動電話二支及購車款之定金二萬五千元予乙○○，乙○○詐欺得手後，將款項花
    盡，行動電話一支供己使用，另一支則贈予不知情之楊秀鳳使用。嗣於八十九年
    一月十一日十七時許，在南投縣南投市○○路縣立體育館前為警盤查，當場查獲
    懸掛ＰＳ─六四六九號車牌之自用小客車（原車牌號碼ＦＣ─六五一○號）及行
    動電話一支，而循線得知上情。
二、案經南投縣警察局南投分局報告臺灣南投地方法院檢察署檢察官偵查起訴。
      理  由
一、右開犯罪事實，迭據被告乙○○於警、偵訊及原審暨本院調查中坦承不諱，核與
    被害人王朝相於警訊之證述及被害人丙○○於警訊、原審之證述暨證人楊秀鳳於
    警訊中之證述相符，並有名片（見偵查卷十九頁）一張、贓物領據保管單二紙在
卷及車牌（車牌號碼ＦＣ─六五一○號）二面扣案可資佐證，雖被告辯稱：螺絲
    起子係家用修理工具，非兇器且車牌係在丟棄於水溝中之事故車上所拔的云云，
    惟查刑法第三百二十一條第一項第三款所謂兇器，種類並無限制，凡客觀上足對
    人之生命、身体、安全構成威脅，具有危險性之兇器均屬之，螺絲起子足以殺傷
    人之生命，身，顯係具有危險性之兇器 (最高法院七十九年台上字第五二五三號
    判例參照 )，次查證人王朝相於警訊中證稱：伊因ＦＣ─六五一○號車老舊損壞
    ，所以才放置於台中縣豐原市○○街二二二巷附近等語，況車子老舊車牌仍須繳
    銷，是該車牌顯非證人丟棄或遺失之物，綜上所述，被告所辯顯係脫卸之詞，不
    足採信，其犯行應堪認定。
二、核被告所為，係犯刑法第三百二十一條第一項第三款之攜帶兇器竊盜罪及第三百
    三十九條第一項之詐欺取財罪。公訴人認被告係犯刑法第三百二十條第一項之普
    通竊盜罪，尚有未洽，惟其基本社會事實相同，爰予變更起訴法條審理，被告所
    犯上開二罪間，犯意各別，構成要件互殊，應分論併罰。又被告曾於八十三年間
    因詐欺案件，經臺灣板橋地方法院以八十三年度易緝字第四二號判處有期徒刑七
    月，於八十三年九月十日因羈押期滿執行完畢，有臺灣南投地方法院檢察署刑案
    資料查註紀錄表、臺灣高等法院被告全國前案紀錄表附卷可考，五年內再犯本件
    有期徒刑以上之攜帶兇器竊盜罪，屬累犯，應依刑法第四十七條之規定加重其刑
    ，原審審酌被告前有竊盜、偽造有價證券及詐欺等前科（參見前揭紀錄表），不
    知戒慎自持，意圖為自己不法之所有而犯本件竊盜罪，情節尚非重大及其犯罪所
    生之損害暨犯罪後之態度尚佳等一切情狀，依刑事訴訟法第二百九十九條第一項
    前段、第三百條、刑法第三百二十一條第一項第三款、第四十七條，判處有期徒
    刑七月，至被告行竊用之螺絲起子，並未扣案，被告已併同交與ＦＣ─六五一○
    號車之買受人，爰不另為沒收之諭知，核其認事、用法、量刑均無不當，上訴人
    即被告以螺絲起子非兇器，ＦＣ─六五一○號車牌係在水溝內拔的等為由上訴，
    核無理由，應予駁回，至原審就被告所犯詐欺取財罪論罪科刑，固非無見，惟原
    審判決於主文載為意圖為自己不法之所有，以詐術將本人之物交付，尚有未洽，
    上訴人即檢察官以被告另涉嫌於八十八年五月二十二日向盧火燦詐欺取財部分，
    與本件詐欺有連續犯之裁判上一罪關係，原審未予併審不當為由上訴，然查該案
    距本件詐欺犯行達七個多月，時間上尚非緊接，被告於本院審理中且供稱該案與
    本案並無牽連，檢察官前開上訴尚無理由，然原審此部分判決既有如上未當之處
    ，應由本院將其撤銷改判，爰審酌被告犯罪之動機、目的、手段及詐欺所得僅五
    萬五千元暨犯罪後坦承罪行等一切情狀，量處如主文第二項所示之刑，就上訴駁
    回部分與撤銷改判部分並定其執行刑。
三、另台灣台中地方法院檢察署移送併辦之九十年度偵續字第一八七號案，與本件並
    無裁判上一罪之關係如上述，本院無從併審，應退回移送單位另行偵辦，併予敘
    明。
四、據上論斷，應依刑事訴訟法第三百六十八條、第三百六十九條第一項前段、第三
    百六十四條、第二百九十九條第一項前段、第三百三十九條第一項、第五十一條
    第五款、罰金罰鍰提高標準條例第一條前段，判決如主文。
本案經檢察官甲○○到庭執行職務。
中      華      民      國      九十      年    十一    月   二十七    日
                                臺灣高等法院臺中分院刑事第九庭
                                      審判長法  官  陳  筱  珮
   法  官  吳  重  政
                                            法  官  康  應  龍
右正本證明與原本無異。
不得上訴。
                                            書記官  黃  薰  慧
中       華       民       國   九  十    年    十一     月   二十八    日
                                                                        Ｋ


司法院資訊處製作；財團法人民間司法改革基金會備份。
